---
title: "network analysis basics"
author: "Driselda"
date: "22/1/2022"
output: pdf_document
---

Llama los paquetes al entorno igraph,tidyverse,tidygraph,visNetwork,networkD3,RColorBrewer,ggraph
```{r}

```

Buscar que es igraph y como usarlo
```{r}

```

Ejemplo sencillito.
Llama el archivo prueba_redes.csv al entorno y graficalo
```{r}

```


```{r}
#tree
treegraph = make_tree(30,5,"undirected") #numero de vertices, segundo grado de vertices, undirected visualiza líneas; directed visualiza flechas
plot(treegraph, vertex.size=3,vertex.label=NA) #Vertex.size tamaño del vertice

stargraph = make_star(30,"undirected",center =5) #Cual de los nodos es el centro? el 5
plot(stargraph,vertex.size=3,vertex.label=NA)

ringgraph = make_ring(n = 30,directed = FALSE,circular = TRUE)
plot(ringgraph)

latticegraph = make_lattice(length = 30, dim =2) #el tamaño del lattice en cada dimensión
plot(latticegraph,vertex.size=3,vertex.label=NA)
```

Aqui hay gráficos de redes  previamente realizadas en otras investigaciones y compartidas de forma abierta
www-personal.umich.edu/~mejn/netdata/

Leer el archivo
```{r}
dolphins=read_graph(file.choose(),format = "gml")
```

Observar la gráfica no direccionada, no ponderada
```{r}
plot(dolphins, vertex.size=5, vertex.label.cex=.5)
```


```{r}
?igraph.plotting
```

Colores
```{r}
library(RColorBrewer)
display.brewer.all()
display.brewer.pal(5,"PRGn")
Colores.Purple<-brewer.pal(5,"PRGn")
```

Modificar la gráfica

```{r}
plot(g ,
     vertex.color = Colores.Purple, # cambia el color de los nodos
     vertex.label.color = "black", # cambia el color de las etiquetas
     vertex.label.cex = .75, # cambia el tamaño de las etiquetas al 75% del tamaño original
     edge.curved=.25, # agrega una curva del 25% a los edges
     edge.color="grey20", # cambia el color del edge
     edge.arrow.size = 0.2) #Cambia el grosor de la flecha
```



```{r}
plot(dolphins,
     vertex.color = Colores.Purple, # cambia el color de los nodos
     vertex.label.color = "black", # cambia el color de las etiquetas
     vertex.label.cex = .75, # cambia el tamaño de las etiquetas al 75% del tamaño original
     edge.curved=.25, # agrega una curva del 25% a los edges
     edge.color="grey20", # cambia el color del edge
     edge.arrow.size = 0.2) #Cambia el grosor de la flecha
```

```{r}
#Cambiar el tamaño de los nodos y las etiquetas de los nodos de tal forma que se vinculen con su importancia.
V(dolphins)$dolphins <- strength(dolphins)
par(mar=c(0,0,0,0)); plot(dolphins,edge.arrow.size = 0.2) 
#en par()  (abajo, izquierda, arriba, derecha)

```

Convertirlos a log para mejorar su visualización

```{r}
V(dolphins)$size <- log(strength(dolphins)) *4+3
par(mar=c(0,0,0,0)); plot(dolphins,edge.arrow.size = 0.2,vertex.color="grey",edge.color="grey20",vertex.label.cex = .75)
#La función par seguida por mar establece los márgenes en pulgadas en este orden:
#bottom, left, top, rigth
```

```{r}
d<-degree(dolphins,mode="total")
max(d)
min(d)
mean(d)
b<-betweenness(dolphins)
max(b)
```

Ejemplo 2



Llamar el archivo al entorno
```{r}
Qro<-read.csv("Lista_nodosQro2.csv")

#Quitar los NA's
Qro<-na.omit(Qro)
```
Hacer una tabla de frecuencias
```{r}
frecuencias.Qro<-table(Qro$To,Qro$From)
#View(frecuencias.Qro)
```

Guardar como data frame
```{r}
frecuencias.Qro<-as.data.frame(frecuencias.Qro)
#Quitar los que tengan frecuencia de 0, en otras palabras sólo dejar aquellas cuya frecuencia sea mayor a cero

frecuencias.Qro<-filter(frecuencias.Qro,Freq > 0)
```


Agregar un ID
```{r}
nodos1<-as.data.frame(levels(frecuencias.Qro$Var1))
colnames(nodos1)[1]<-"nodo"
nodos2<-as.data.frame(levels(frecuencias.Qro$Var2))
colnames(nodos2)[1]<-"nodo"
#Pegar nodos1 con nodos 2
df_list <- list(nodos1,nodos2)
df_list<-df_list %>% reduce(full_join, by='nodo')

#Quitar duplicados
nodes<-df_list %>% 
  distinct(nodo, .keep_all=TRUE)


#Agregar el ID y la ciudad
nodes <- nodes %>% rowid_to_column("id")
nodes ["Ciudad"] <-"Querétaro"

```

```{r}
edges <- frecuencias.Qro %>% 
  left_join(nodes, by = c("Var1" = "nodo")) 
colnames(edges)[4]<-"from"
edges <- edges %>% 
  left_join(nodes, by = c("Var2" = "nodo"))
edges$Ciudad.x<-NULL
colnames(edges)[5]<-"to"
colnames(edges)[3]<-"weigth"

```

```{r}
#Eliminamos los nombres y sólo dejamos los números
edges <- select(edges, from, to, weigth)

```
Graficar

```{r}
routes_igraph <- graph_from_data_frame(d = edges,
                                       vertices = nodes,
                                       directed = FALSE)
plot(routes_igraph, layout = layout_with_graphopt, edge.arrow.size = 0.2)
FloColors <- c(brewer.pal(2,'RdYlBu'),brewer.pal(2,'RdYlBu'))
plot(routes_igraph,layout=layout_with_graphopt, vertex.color=FloColors,vertex.radius=1.5, edge.lwd=.8,vertex.label = V(routes_igraph)$nodo)
```
Comunidades
```{r}
# Detectar comunidades con Louvain
comunidades <- cluster_louvain(routes_igraph)

# Agregar la comunidad detectada a los nodos
nodes$comunidad <- membership(comunidades)

#Visualizar las comunidades
plot(comunidades, routes_igraph, 
     vertex.size = 10, 
     vertex.label = V(routes_igraph)$nodo,  # Agregar etiquetas con los nombres de los nodos
     vertex.label.cex = 0.8, 
     main = "Comunidades detectadas con Louvain")

```



```{r}
routes_tidy <- tbl_graph(nodes = nodes, edges = edges, directed = TRUE)
routes_igraph_tidy <- as_tbl_graph(routes_igraph)
routes_tidy
routes_igraph_tidy
routes_tidy %>% 
  activate(edges) %>% 
  arrange(desc(weigth))

```
Graficar

Gráfica 1
```{r}
ggraph(routes_tidy, layout = "graphopt") + 
  geom_node_point() +
  geom_edge_link(aes(width = weigth), alpha = 0.9) + 
  scale_edge_width(range = c(0.2, 2)) +
  geom_node_text(aes(label = nodo), repel = TRUE) +
  labs(edge_width = "Representación de Querétaro") +
  theme_graph()

```
Gráfica 2
```{r}
ggraph(routes_igraph, layout = "linear") + 
  geom_edge_arc(aes(width = weigth), alpha = 0.8) + 
  scale_edge_width(range = c(0.2, 1)) +
  geom_node_text(aes(label = nodo)) +
  labs(edge_width = "Querétaro") +
  theme_graph()
```
En 3D
```{r}
visNetwork(nodes, edges)
edges <- mutate(edges, width = weigth/5 + 1)
visNetwork(nodes, edges) %>% 
  visIgraphLayout(layout = "layout_with_fr") %>% 
  visEdges(arrows = "middle")
```

En 3D-2
```{r}
nodes_d3 <- mutate(nodes, id = id - 1)
edges_d3 <- mutate(edges, from = from - 1, to = to - 1)
forceNetwork(Links = edges_d3, Nodes = nodes_d3, Source = "from", Target = "to", 
             NodeID = "nodo", Group = "id", Value = "weigth", 
             opacity = 1, fontSize = 16, zoom = TRUE)


```


```{r}
sankeyNetwork(Links = edges_d3, Nodes = nodes_d3, Source = "from", Target = "to", 
              NodeID = "nodo", Value = "weigth", fontSize = 5, unit = "Menciones")

```
